【裁判字號】    92,易,887
【裁判日期】    921020
【裁判案由】    賭博
【裁判全文】
臺灣桃園地方法院刑事判決                          九十二年度易字第八八七號
    公  訴  人  臺灣桃園地方法院檢察署檢察官
    被      告  子○○
    選任辯護人  邱鎮北律師
                黃政雄律師
    被      告  壬○○
                庚○○
                甲○○
                丙○○
                丁○○
                己○○
                辛○○
                癸○○
右列被告因賭博案件，經檢察官提起公訴（九十一年度偵字第二一八四四號），本院
判決如左：
    主      文
子○○、壬○○、庚○○共同以賭博為常業。子○○處有期徒刑陸月，壬○○、庚○○各處有期徒刑肆月，如易科罰金均以佰元折算壹日。扣案電動機具七ＰＫ雙魚座
肆拾貳台（含ＩＣ板肆拾貳片）、八人座跑馬台壹台（含ＩＣ板拾壹片）、打卡鐘壹
台、硬碟機壹台、鍵盤貳個、電腦螢幕貳台、列表機壹台、不斷電器壹台、開分鑰匙
肆支、監視鏡頭肆個、監視螢幕貳台、螢幕轉換器壹台、宣傳小廣告貳疊、現金收支
簿貳本、考勤卡貳張、員工資料表壹張及賭資新台幣仟柒佰貳拾元又肆仟貳佰元又
壹仟貳佰元均沒收。
辛○○、癸○○連續在公眾得出入之場所賭博財物。辛○○處罰金貳仟壹佰元，癸○○處罰金壹仟捌佰元，如易服勞役均以佰元折算壹日。扣案電動機具七ＰＫ雙魚座
肆拾貳台（含ＩＣ板肆拾貳片）、八人座跑馬台壹台（含ＩＣ板拾壹片）及賭資新台
幣仟柒佰貳拾元均沒收。
甲○○、丙○○、丁○○、己○○在公眾得出入之場所賭博財物，各處罰金壹仟伍佰
元，如易服勞役均以佰元折算壹日。扣案電動機具七ＰＫ雙魚座肆拾貳台（含ＩＣ
板肆拾貳片）、八人座跑馬台壹台（含ＩＣ板拾壹片）及賭資新台幣仟柒佰貳拾元
均沒收。
    事      實
一、子○○基於藉賭博營生為業之犯意，自民國九十一年十一月十九日起，在桃園縣
    大溪鎮○○路八０號開設不特定人得任意出入之公眾得出入之場所「麥帥電子遊
    藝場」，並以店內擺置之電動機具七ＰＫ雙魚座四十二台（含ＩＣ板四十二片）
    、八人座跑馬台一台（含ＩＣ板十一片）與登門把玩機具之不特定賭客賭博財物
    。賴某且於九十一年十一月十九日以月薪新台幣（下同）三萬元僱用具有共同犯
    意連絡之戊○○（另行審結）擔任中班現場負責人，再於同年月二十一日分別以
    月薪二萬五千元、二萬餘元僱用亦具有共同犯意連絡之庚○○、壬○○各任中班
    開分員、服務員，復於同年月二十七日以月薪二萬五千元增僱同具共同犯意連絡
    之乙○○（另行審結）任中班開分員，此外，猶自不詳時日起，以每位男性員工
    月薪三萬、女性員工月薪二萬五千元，僱用具有共同犯意連絡之不詳姓名成年男
    、女各一名擔任早班開分或服務員及不詳姓名成年男子二名任晚班開分或服務員
    ，渠九人並皆賴此為生。前述機具均採開分方式，賭客每支付一千元可開一千分
    ，首次開分時且由該店附贈一千分，再憑其開分所得之基分每次押注二十分至八
    十分不等之分數，若未押中，該次賭資即子○○等人贏取，倘押中則依押中之倍
    數累積積分。賭客累積之分數，於首次開分須達四千分，惟若係再度開分則無限
    制，均得洗分後依一比一之比例（即一分代表一元）兌回等值之現金。
二、辛○○、癸○○分別基於概括犯意，辛○○自九十一年十一月十九日起至同年月
    三十日止先後三次，癸○○則於同年月二十三日及同年月三十日先後二次，各至
    上址「麥帥電子遊藝場」把玩七ＰＫ雙魚座機台而以右陳之法連續與子○○等人
    賭博財物。
三、九十一年十一月三十日晚間，警員屠純正喬裝賭客前去該遊藝場賭玩七ＰＫ雙魚
    座機台且經再度開分三千分。嗣當晚八時二十分許，其機台上之分數尚餘一千二
    百分時即要求庚○○為之洗分，待洗分後，戊○○隨招喚屠員至店外並交付應兌
    回之賭資一千二百元之際，屠員旋表明身分並通知在外埋伏守候之員警而偕同查
    獲戊○○、壬○○、庚○○、乙○○暨斯時在上址遊藝場賭玩七ＰＫ雙魚座機台
    之賭客辛○○、癸○○、甲○○、丙○○、丁○○及己○○，且扣得當場賭博之
    器具七ＰＫ雙魚座四十二台（含ＩＣ板四十二片）、八人座跑馬台一台（含ＩＣ
    板十一片），櫃台即兌換籌碼處之賭資三千七百二十元，子○○所有供經營賭博
    電玩店所用之打卡鐘一台、硬碟機一台、鍵盤二個、電腦螢幕二台、列表機一台
    、不斷電器一台、開分鑰匙四支、監視鏡頭四個、監視螢幕二台、螢幕轉換器一
    台、宣傳小廣告二疊、現金收支簿二本、考勤卡二張、記載賭客資料之「員工資
    料表」一張，由戊○○持有屬子○○因賭博所贏取兼備供兌換之賭資四千二百元
    及甫兌予警員屠純正之賭資一千二百元。
四、案經桃園縣政府警察局大溪分局報請台灣桃園地方法院檢察署檢察官偵查起訴。
    理      由
一、訊據被告子○○，坦承自九十一年十一月十九日起在上址開設「麥師電子遊藝場
    」並擺置電動機具七ＰＫ雙魚座四十二台、八人座跑馬台一台供登門之客人打玩
    ，且於開幕之同日以月薪三萬元僱用戊○○擔任中班現場負責人，再於同年月二
    十一日以月薪二萬五千元僱用庚○○任中班開分員，復於為警查獲前之二、三天
    以月薪二萬五千元增僱乙○○任中班開分員，另以每位男性員工月薪三萬、女性
    員工月薪二萬五千元，僱用不詳姓名之成年男、女各一名擔任早班開分或服務員
    及不詳姓名之成年男子二名任晚班開分或服務員等情不諱，被告壬○○、庚○○
    分別供明各支領月薪二萬餘元、二萬五千元受賴某僱用在該遊藝場任服務員、中
    班開分員之情無隱，被告辛○○、癸○○、甲○○、丙○○、丁○○胥直承於九
    十一年十一月三十日當日係在上址遊藝場把玩七ＰＫ雙魚座機台等情無諱，另癸○○於本院審理時猶坦稱先後於同年月二十三日及同年月三十日前去把玩二次，
    辛○○於警訊、偵查中則供承自同年月十九日起至同年月三十日止先後至該店把
    玩機台三次各等語極明，再者，被告己○○於警訊及偵查中亦承稱為警查獲當日
    係在上址「麥師電子遊藝場」把玩七ＰＫ雙魚座機台之情不諱，此外，並有如事
    實欄所載之物扣案可稽。復依扣案之「乙○○」考勤卡顯示李女於九十一年十一
    月二十七日即有出勤資料之情，是以其係自斯日起受僱在該遊藝場任開分員一職
    之事實，要堪認定。至被告等雖均矢口否認賭博犯行，胥辯稱不玩時若尚餘有積
    分，客人須自行放棄，不得洗分換錢云云，另被告壬○○且辯稱警方前去查緝時
    ，其已離職一星期之久，當時非現職員工云云。但查：
  （一）被告癸○○於警訊承明：以一千元給服務小姐開二千分，和機台玩（一千分
        是贈送）：：：我是以一千元開一千分（送一千分）合計二千分，和機台對
        玩：：：結束後，看機台有多少分，就可向服務小姐兌換相同之金錢，但必
        需要二千分才可洗分等語（見偵卷第四一頁反面），於九十一年十二月十七
        日檢察官訊問時猶供明：（多少分可以洗分？）開分小姐說四千分以上可以
        洗分：：：（警訊所言屬實？）是，有見過筆錄才蓋過指印等語（見偵卷第
        第一七一頁反面、第一七二頁）。樓某於警訊雖稱「二千分可洗分」等語，
        然則，首次以一千元開分一千分時，該店既又奉送一千分合計二千分，因之
        ，若其所稱可洗分之「二千分」係指該基分，則不啻意謂該店係無條件贈與
        一千元，衡諸電玩業之競爭縱屬激烈，該店要不致愚採此種割喉流血賠本經
        營方式之常情，是以癸○○供稱可洗分之「二千分」，其旨當不包括原始開
        分之基分「二千分」，佐此狀，其於警訊所陳係同於偵查中供述之意，即合
        計須四千分以上方可洗分之情甚明。次查，被告辛○○於警訊供稱：該店之
        規定是要求機台上得分顯示必需滿四千分即可洗分兌換相同之金錢，如果歸
        零後從新開分，則就可以開多少洗多少而換取金錢，不受贈分之前項規定限
        制：：：（桃園縣警察局大溪分局警員屠純正於九十一年十一月三十日二十
        時十分許，喬裝賭客坐在你所把玩之機台旁一同把玩，當時你是否目擊該店
        開分員為其做洗分動作？及如何換金錢？）我是有看到店內小姐為他洗掉機
        台之分數：：：是後來一位男性於店門口呼叫他外出等語（見偵卷第三七頁
        ）。又查，證人屠純正於偵查中結證稱：開一千元一千分送一千分：：：開
        分小姐說包括送的一千分，其要四千分才可洗分：：：我一直玩不到四千分
        ，又陸續開了三千分，只要不包括第一次送分，剩多少分就洗多少，這也是
        開分小姐說的，我最後剩一千二百分時，就叫小姐來洗分：：：（開分與洗
        分是同一人？）是：：：（後來如何換錢？）有一現場負責人姓傅，他在門
        口招呼叫我至門外，便拿一千元（應為一千二百元之誤）給我等語（見偵卷
        第一七六頁及反面），於本院調查時復結證稱：進去時是庚○○幫我開分的
        ：：：（你進去時他們如何介紹？）如果第一次開的時候加上贈分的部分一
        定要累積到四千分才能夠洗分，否則就不能洗分，洗分可以換錢，這是庚○○跟我講的：：：（如果第一次一千元玩完之後繼續開分有沒有金額的限制
        ？）沒有：：：（第二次之後的開分要洗分有沒有累積分數的限制？）沒有
        ，機台上剩下多少分，就可以洗分多少錢：：：（你後來有沒有再繼續開分
        ？）第二次開三千分，就三千元：：：（三千元玩到積分剩多少？）一千二
        百分，這時候我就不想玩了，因為覺得時機成熟了，之後就請庚○○來洗分
        ，她請我等一下，說有人會來找我：：：戊○○他就進來拍拍我的肩膀請我
        到店外去，之後我們二人用聊天的方式一直走到對面停車處，他給我一千二
        百元等語（見本院九十二年八月十二日訊問筆錄）。綜上，有關該遊藝場之
        客人於首次開分後累積之積分達四千分時即可洗分以一分兌換一元之情，癸○○、辛○○、屠純正等人之陳述胥相一致，再者，若係二度開分則無限制
        ，不論分數多寡均得洗分換錢乙節，廖、屠二人所述亦不謀而合，抑且，屠
        純正證稱當日庚○○為之洗分後，戊○○即招喚其至店外等語，復與辛○○
        於警訊之陳詞相符，堪認果有該行斯舉無疑，職是，若非洗分後尚有「後續
        事宜」亟待現時處理，則任由屠員一走了之即可，傅某何有刻意邀其至店外
        會合之需？抑且，倘非此一「後續事宜」係見不得光因而須採隱密之法為之
        俾掩人耳目，大可在店內堂皇處理，寧有特至店外之必要？從而再細繹此狀
        ，則該後續事宜若何，要已不言可喻，除兌錢乙由此種非法行徑之外，實已
        尋他故，是以綜佐互稽上陳各端，可證右揭被告癸○○、辛○○及證人屠純
        正之陳述胥實，殊值採信，據而足徵該遊藝場果有以積分經洗分後兌換現金
        之賭博情事，灼然極明。被告子○○、庚○○、壬○○、甲○○、丙○○、
        丁○○於本院審理時皆稱不能洗分換錢云云，核屬卸責之詞，被告辛○○、
        癸○○嗣於本院審理時則翻異前詞而和稱右情，亦顯係飾己之責兼迴護其餘
        被告之虛詞，均無足採。另查，觀之卷存屠員出具之報告書係載明「兌換一
        千二百元賭資」之情，與其於本院調查時證稱「洗分一千二百分兌得一千二
        百元」等語相符，抑且，扣案之兌回賭資亦為一千二百元，是此堪認其證述
        之意要指斯情甚明，因之，檢察官偵訊筆錄就屠員所述兌回賭資之金額載為
        「一千元」云云，諒係口誤（甚或誤聽誤載）所致，其於偵查中之此部分證
        詞固非可採，惟究無以執此謂其證述胥為虛妄而不能採信，應予敘明。
  （二）壬○○於本院行準備程序時承明其曾在上址「麥帥電子遊藝場」任職，月薪
        二萬餘元，業如前述，佐以被告乙○○於警訊亦供明壬○○為該店員工之情
        （見偵卷第十八頁反面），並參酌證人即該遊藝場大門玻璃承作商楊賴傳於
        警訊述明：我不知道老板是誰，【是店內員工壬○○】要我在店內等老闆等
        語（見偵卷第三四頁），由是，壬○○果係受僱任職於該遊藝場之事實，堪
        可認定。被告子○○於本院調查時稱壬○○非其僱用之員工云云，明顯違實
        ，委無足採。次查，壬○○於偵查中復供稱：我昨天（即意指為警查獲之前
        一天）剛向戊○○辭職，今天去找他：：：（任職）九天：：：擔任服務員
        等語（見偵卷第一四０頁反面、第一四一頁），言下之意，顯自承係於九十
        一年十一月二十一日即已受僱在該店任服務員之情，再者，證人楊賴傳於警
        訊並證稱：我於九十一年十一月三十日十九時五十分到達該遊藝場，我見到
        店內員工壬○○在門外幫客人停車等語（見偵卷第三四頁），職是，於警方
        前去查緝之該日，壬○○若已非該店之現職員工，焉有自告奮勇，越俎代庖
        ，擅行權理代客停車職務之可能？據上所陳，壬○○係於九十一年十一月二
        十一日受僱任該遊藝場之服務員迄同年月三十日為警查獲時止之事實，至為
        無疑。壬○○辯稱警方前去查緝時，其已離職一星期之久，斯時已非現職員
        工云云，顯為避就之飾詞，要無足採。
    又被告子○○之辯護意旨另謂：
  （一）「麥帥遊藝場」有否洗分換錢之情事，同案被告癸○○、辛○○前後供述不
        一，顯有瑕疵，不能率採之而為不利於被告之認定。
  （二）按警察行使職權，不得以引誘、教唆人民犯罪或其他違法之手段為之，警察
        職權行使法第三條第三項定有明文。查本件係因喬裝員警屠純正（誘捕偵查
        ）之手段，所取得之證據自無證據能力，並不適作為裁判之基礎。又依「誘
        捕偵查」或「陷害教唆」所取得之證據符合特定要件下，始得作為認定犯罪
        之依據，亦即須針對特殊且重大之犯罪、誘捕偵查是最後手段且有明顯之偵
        查結果可期待、誘捕偵查之目標必須具體確定（有充分明顯之犯罪嫌疑），
        符合此三要件之誘捕偵查所取得之證據方無違憲法所揭櫫之「法治國原則」
        ，方得採為認定被告有罪之證據，本件「誘捕偵查」並不符合上揭要件，實
        以不當手段所取得之證據，應不得作為認定被告有罪之證據。
  （三）賭博罪性質上係屬「必要共犯」之「對向犯」，亦即須二個以上之行為人，
        彼此相互對立之意思經合致始能成立犯罪。本案喬裝賭客之員警屠純正果真
        有（假設）兌得現金，亦係以（陷害教唆）之方式，誘使同案被告戊○○犯
        罪罪，屠純正內心本即欠缺賭博之真意，其不成立賭博罪，從而依賭博性質
        上係屬「必要共犯」之理，同案被告戊○○一己之行為自亦無法單獨成立賭
        博罪。
    惟本院查：
  （一）被告癸○○於內勤檢察官偵訊及本院審理時，被告辛○○於偵查及本院審理
        時雖均翻稱該遊藝場係不得洗分換錢而有供述前後不一之情形，固可認之存
        有瑕疵，第查，瑕疵產生之緣由甚夥，或因記憶模糊，或因未及詳思細顧，
        或因不具完整翔實陳述之能力，甚偶缺如此之意願，抑或企欲藉虛詞迴護他
        人兼免己責等等不一而足，非僅因構情編詞，憑空杜撰一端所致而已，職是
，茲經相互勾核佐證並稽以屠純正之證詞已可憑認癸○○於警訊及九十一年
        十二月十七日之檢察官偵訊暨辛○○於警訊之陳詞係屬信而有徵，真確不容
        置疑，因之，渠二人其餘所為與右揭供述相左之陳詞致現前後不一之瑕疵，
        顯肇基於前開之他故，且實可認係意在迴護他人兼免己責，要非因構情杜節
        之結果，從而謂之更迭翻異而為有利於被告之詞係屬違實雖可，然自未能據
        此遽指樓、廖二人所為不利於各被告之供述屬虛。
  （二）依九十二年六月二十五日公布並定於同年十二月一日施行之「警察職權行使
        法」第三條三項固明定：警察行使職權，不得以引誘、教唆人民犯罪或其他
        違法之手段為之，惟此僅係禁止警察機關採行「陷害教唆」資為刑案偵查之
        手段，俾免警察機關淪為製造犯罪之淵藪，至「誘捕偵查」則非在禁止之列
        。次查，「陷害教唆」係指行為人本無犯罪之意，惟經執法人員或其利用之
        人之勸誘唆使，方引發行為人犯罪之決意，此際執法人員再俟機逮捕而言，
        至若行為人本即有犯罪之意，執法人員僅不過順水推舟而加以誘捕，此為便
        利取證或循線逮捕犯罪者即所謂「引蛇出洞」之刑案偵查技巧，核屬「誘捕
        偵查」，要與「陷害教唆」無涉。茲查，辛○○於警訊供稱：【該店之規定
        】是要求機台上得分顯示必需滿四千分即可洗分兌換相同之金錢，如果歸零
        後從新開分，則就可以開多少洗多少而換取金錢，不受贈分之前項規定限制
        等語，且癸○○於九十一年十二月十七日檢察官偵查時亦稱：（多少分可以
        洗分？）【開分小姐說】四千分以上可以洗分等語，況屠員僅要求洗分，未
        再作何表示，被告戊○○隨招其至店外並交付兌換之賭資，均見前述，凡此
        諸情，在在具徵洗分換錢憑以賭博本即為該遊藝場採行之經營方式，由是亦
        徵該店負責人及各從業員工皆已心存賭博之念，此狀極為鮮明，至屠員所為
        充其量僅係令該店之人員「露出馬腳」，依該店之原計交出應賠付之賭資，
        頓使擬與之犯行敗露，如是而已，並非誘發戊○○等人「賭博」之犯意，依
        右揭說明，此一過程核與「陷害教唆」之情形迥不相侔，自難相提併論，互
        為比擬。再者，「誘捕偵查」既非法之所禁並可援為正當之偵查技巧，則基
        於保障人權及維護治安之平衡考量，在目標已具明確性之前提下，衹須合於
    「必要性」即符法治國「依法行政」之原則，而就適用案件之範圍應否限制
        ，則純屬立法裁量之問題，準此，據證人屠純正於本院調查時結證稱：（你
        當初為何要查這家店？）因上級指示等語（見本院九十二年八月十二日訊問
        筆錄），顯見警察機關已掌握線報疑認該店涉有賭博之嫌，因之，屠員喬裝
        賭客，其偵查對象已甚明確，並非漫無目的，隨機釣魚取證。又縱有他人檢
        舉，惟因電玩賭博之器具即電玩機具率為合法機台，非如他種賭博，可由檢
        舉人提供具體可憑之賭具或相關明顯可認係賭博之物證，經常流於空口徒說
        ，片面指陳，是以為求人贓具獲，鐵證如山，使犯者無法狡賴，則針對電玩
        賭博犯罪之特殊性，警察機關顯有派員喬裝賭客登門混入再俟機，不論係自
        行或待他賭客兌錢之際，加以取證之必要，據上，本件「誘捕偵查」洵具目
        標之「明確性」及手段之「必要性」，偵查作為自屬正當，取得之證據即兌
        得之賭資當然具有證據能力。至辯護意旨稱「誘捕偵查」須針對特殊且重大
        之犯罪云云，不論依法理及實定法均無憑依，自非可採。
  （三）賭博罪固屬必要共犯，惟查獲當時在場之辛○○、癸○○、甲○○、丙○○
        、丁○○、己○○等人皆係賭客而為子○○等該店方人員之賭博對象，賭博
        犯行自屬存在於渠等之間，職是，即便警員屠純正係為取證，內心不具賭博
        之真意，亦無從謂被告子○○等人係欠缺賭博對象而不成立賭博罪。
    綜右所述，辯護意旨臚列之各點胥非的論，並無可取，自不足據為對被告子○○
    有利之認定。末查，被告子○○擺設之電動機具多達四十三台，並僱用戊○○、
    壬○○、庚○○、乙○○及不詳姓名成年男、女各三名、一名，分任現場負責人
    、服務員、開分員等職，依其所擺設電動機具之台數及僱用之人數、組織，足見
    經營規模不小，而戊○○、壬○○、庚○○、乙○○則受僱在該店擔任專職人員
    ，稽此，是足認渠等係賴該賭博電玩店為謀取生活之資之主要憑藉，自係以賭博
    為常業，且子○○、戊○○、壬○○、庚○○、乙○○及不詳姓名成年男、女各
    三名、一名此共九人間，並有犯意連絡及行為分擔之事實，明甚。綜述，本件事
    證已明，被告等犯行均堪認定，悉應依法論科。
二、核被告子○○、壬○○、庚○○所為均係犯刑法第二百六十七條之常業賭博罪。
    被告辛○○、癸○○、甲○○、丙○○、丁○○、己○○所為，則犯同法第二百
    六十六條第一項前段之在公眾得出入之場所賭博財物罪。子○○與戊○○間，後
    自九十一年十一月二十一日起並與壬○○、庚○○間，嗣自同年月二十七日起復
    與乙○○間，另自不詳時、日起且與三名、一名不詳姓名成年男、女間，有犯意
    連絡及行為分擔，為共同正犯。被告辛○○、癸○○先後三次、二次賭博犯行，
    各時間緊接，構成要件相同，顯均係基於概括犯意反覆為之，胥應依連續犯之規
    定以一罪論，並依法加重其刑。又公訴人僅就被告廖、樓二人於九十一年十一月
    三十日之該次賭博犯行起訴，惟其餘犯行與公訴人已起訴且經本院論罪之該次犯
    行間，既有連續犯裁判上一罪之關係，自為起訴效力所及，本院應併予審判。爰
    分別審酌被告等犯罪動機、目的，子○○所經營電玩賭博之規模頗鉅，牟取之利
    益甚豐，壬○○、庚○○分別擔任之職務，參與實施賭博犯罪情節之輕重，所獲
    取收益之多寡及各被告犯罪後態度等一切情狀，分別量處如主文所示之刑，子○○、壬○○、庚○○部分均論知易科罰金之折算標準，辛○○、癸○○、甲○○
    、丙○○、丁○○、己○○部分則皆諭知易服勞役之折算標準。
三、扣案插電營業中之電動機具七ＰＫ雙魚座四十二台（含ＩＣ板四十二片）、八人
    座跑馬台一台（含ＩＣ板十一片），為當場賭博之器具，櫃台之賭資三千七百二
    十元則係在兌換籌碼處之財物，不論屬被告所有與否，均應依刑法第二百六十六
    條第二項規定，於對各被告諭知之主刑項下併予宣告沒收。再者，戊○○既為現
    場負責人並處理兌錢予賭客之事，其勢須保管持有該店之營收及備供兌換之賭資
    ，且自傅某身上起獲之賭資四千二百元加計櫃檯扣獲之賭資三千七百二十元、兌
    予警員屠純正之賭資一千二百元，總數共為九千一百二十元，與當日含屠員在內
    共有七名「賭客」至少各支付一千元開分，屠員且另開分三千元，因之，斯時該
    店之營收總數應有一萬元，再扣除臨時添購香煙、飲料等物俾招待賭客所用之金
    額後尚可餘之數，堪認約略相當，佐此二端，可見戊○○持有之四千二百元係該
    店因賭博所贏取兼備供兌換之賭資，核屬被告子○○所有，又扣案之打卡鐘一台
    、硬碟機一台、鍵盤二個、電腦螢幕二台、列表機一台、不斷電器一台、開分鑰
    匙四支、監視鏡頭四個、監視螢幕二台、螢幕轉換器一台、宣傳小廣告二疊、現
    金收支簿二本、考勤卡二張，則屬子○○所有，此據賴某於本院審理時承明，為
    供經營該賭博電玩店犯罪所用之物，另屠員既意在取證，本身顯乏賭博之真意，
    是以兌得之賭資要難認已由其贏取而現實取得，該一千二百元自仍屬負責人子○○所有並係其因從事電玩賭博所贏取兼備供兌換之賭資。右陳現金及打卡鐘等各
    物爰依刑法第三十八條第一項第二款、第三款之規定，於對被告子○○及共犯壬○○、黃玉惠等人諭知之主刑項下宣告沒收。另扣案之所謂「員工資料」一張，
    據被告戊○○於本院調查時供明：（這員工資料表是你記的嗎？）是，這空白的
    表格是以前留下來的，我沿用來紀錄客人的資料等語（見本院九十二年八月十二
    日訊問筆錄），既記載客人即賭客之資料，顯為供經營該賭博電玩所用之物，又
    既為以前即前手所留，則堪認屬該店之接手者即子○○所有，爰依刑法第三十八
    條第一項第二款規定，於對被告子○○及共犯壬○○、黃玉惠等人諭知之主刑項
    下併予宣告沒收。至扣案之營利事業登記證影本一張為經商營業者必須申辦及持
    有之證照，此純係依行政規定所為，尚難認之係意在供本件賭博犯罪所用，於法
    自不得諭知沒收。
四、被告己○○經合法傳喚無正當理由不到庭，本院認應科罰金之案件，爰不待渠等
    陳述逕行判決。
五、被告戊○○、乙○○部分，另行審結。
據上論斷，應依刑事訴訟法第二百九十九條第一項前段、第三百零六條，刑法第二十
八條、第五十六條、第二百六十六條第一項前段、第二項、第二百六十七條、第四十
一條第一項前段、第四十二第二項、第三十八條第一項第二款、第三款，罰金罰鍰提
高標準條例第一條前段、第二條，判決如主文。
本案經檢察官吳廣莉到庭執行職務。
中      華      民      國    九十二    年      十      月     二十     日
                              臺灣桃園地方法院刑事第十一庭
                                  審判長法  官  林孟宜
                                        法  官  丁俊成
                                        法  官  蔡榮澤
右正本證明與原本無異。
如不服本判決，應於判決送達後十日內向本院提出上訴狀( 應附繕本 )。
                                        書記官  何慧娟
中      華      民      國    九十二    年      十      月    二十一    日
附本件論罪科刑依據之法條：
刑法第二百六十六條
在公共場所或公眾得出入之場所賭博財物者，處一千元以下罰金。但以供人暫時娛樂
之物為賭者，不在此限。
當場賭博之器具與在賭檯或兌換籌碼處之財物，不問屬於犯人與否，沒收之。
刑法第二百六十七條
以賭博為常業者，處二年以下有期徒刑，得併科一千元以下罰金。


司法院資訊處製作；財團法人民間司法改革基金會備份。
